【裁判字號】    99,訴,695
【裁判日期】    991115
【裁判案由】    違反毒品危害防制條例
【裁判全文】
臺灣雲林地方法院刑事判決               99年度訴字第695號
公  訴  人  臺灣雲林地方法院檢察署檢察官
被      告  甲○○
上列被告因違反毒品危害防制條例案件，經檢察官提起公訴（99
年度毒偵字第1174號），被告於準備程序中就被訴事實為有罪之
陳述，經本院合議庭裁定由受命法官獨任適用簡式審判程序審理
，判決如下：
    主    文
甲○○施用第一級毒品，累犯，處有期徒刑拾月。扣案之塑膠剷
管壹支，沒收。
    犯罪事實
一、甲○○因施用毒品案件，經裁定送觀察、勒戒後，認無繼續
    施用毒品傾向，於民國94年9 月28日釋放，並由臺灣雲林地
    方法院檢察署檢察官於同日以94年度毒偵緝字第79號、94年
    度毒偵字第1634、1776號為不起訴處分確定。又因違反槍砲
    彈藥刀械管制條例及毒品危害防制條例等案件，分別經本院
    以94年度六簡字第396 號、95年度訴字第555 號、96年度訴
    字第226 號判處有期徒刑1 年2 月、7 月、9 月確定，上開
    3 罪嗣經本院以96年度聲減字第1083號裁定減刑為有期徒刑
    7 月、3 月15日、4 月15日，並接續執行，於97年4 月22日
    縮短刑期假釋出監，並於97年9 月29日保護管束期滿未經撤
    銷，以已執行完畢論。詎其仍不知悔改，復基於施用第一級
    毒品海洛因（下稱海洛因）之犯意，於99年8 月24日某時許
    ，在其雲林縣斗六市○○路1 號住處，以將海洛因摻入香菸
    點燃吸食之方式，施用海洛因1 次。嗣於99年8 月26日為警
    持本院搜索票，至甲○○上開住處實施搜索，扣得注射針筒
    2 支、塑膠剷管1 支，並經採尿送驗，結果呈毒品嗎啡陽性
    反應，而悉上情。
二、案經雲林縣警察局斗南分局報告臺灣雲林地方法院檢察署檢
    察官偵查起訴。
    理    由
一、被告甲○○所犯係死刑、無期徒刑、最輕本刑為3 年以上有
    期徒刑以外之罪，其於準備程序就前揭被訴事實為有罪之陳
    述，經受命法官告知簡式審判程序之旨，並聽取其與公訴人
    之意見後，本院合議庭認無不得或不宜改依簡式審判程序進
    行之情事，依刑事訴訟法第273 條之1 第1 項、第284 條之
    1 規定，裁定由受命法官獨任進行簡式審判程序。
二、上揭犯罪事實，業據被告於本院審理時坦承不諱，而99年8
    月26日為警持本院搜索票至被告上開住處實施搜索，並採集
    其尿液後，經送往正修科技大學超微量研究科技中心以氣相
    層析質譜儀GC/MS 檢驗之結果，確呈毒品嗎啡陽性反應，此
    有本院99年度聲搜字第421 號搜索票、正修科技大學超微量
    研究科技中心99年9 月13日尿液檢驗報告、雲林縣斗南分局
    查獲煙毒麻管嫌犯尿液送驗真實姓名對照表各1 份在卷可憑
    （見偵卷第11頁、第42頁、第43頁），復有扣案之塑膠剷管
    1 支附卷足參（見偵卷第12頁至第14頁、第16頁、第40頁）
    ，足認被告前開自白與事證相符，應堪採信。再查，被告前
    因施用毒品案件，經本院裁定送執行觀察、勒戒後，因認無
    繼續施用毒品之傾向，而於94年9 月28日執行完畢，此有臺
    灣高等法院被告前案紀錄表1 份附卷可憑，故被告於受觀察
    、勒戒處分執行完畢並釋放後5 年內，再犯本案毒品危害防
    制條例第10條第1 項之罪，事證明確，被告犯行堪以認定，
    應依法論科。
三、查海洛因係毒品危害防制條例第2 條第2 項第1 款規定之第
    一級毒品。核被告所為，係犯毒品危害防制條例第10條第1
    項之施用第一級毒品罪。被告因施用第一級毒品而持有第一
    級毒品之低度行為，應為其施用之高度行為所吸收，不另論
    罪。再被告有如犯罪事實欄所載徒刑執行完畢之前科紀錄，
    有卷附臺灣高等法院被告前案紀錄表可按，其於受徒刑之執
    行完畢後，5 年以內故意再犯本案有期徒刑以上之罪，為累
    犯，應依刑法第47條第1 項規定加重其刑。爰審酌被告前有
    違反槍砲彈藥刀械管制條例、施用毒品等前科，此有前揭被
    告前案紀錄表在卷可參，素行非佳，且無視毒品對於自身健
    康之戕害及國家對杜絕毒品犯罪之禁令，不思悔改，徹底袪
    除施用毒品之惡習，殊不可取，然考量被告施用毒品之犯行
    ，本質上乃屬戕害自己身心健康之行為，尚未有嚴重破壞社
    會秩序或侵害他人權益之情形，且犯後坦承犯行，態度良好
    ，暨其自陳目前從事修車工作，月收入新臺幣2 萬多元，撫
    養1 名就讀國中之子女，學歷為高中肄業等一切情狀，量處
    如主文所示之刑。
四、扣案之塑膠剷管1 支，係被告所有供其施用海洛因所用之物
    ，業據被告於本院審理時供承在卷，應依刑法第38條第1 項
    第2 款宣告沒收。另扣案之注射針筒2 支，因無證據證明與
    本案有關，且均非屬違禁物，爰不另宣告沒收，附此敘明。
據上論斷，應依刑事訴訟法273 條之1 第1 項、第299 條第1 項
前段，毒品危害防制條例第10條第1 項，刑法第11條前段、第47
條第1 項、第38條第1 項第2 款，判決如主文。
本案經檢察官乙○○到庭執行職務。
中    華    民    國    99    年    11    月    15    日
                  刑事第三庭    法  官  陳雅琪
以上正本證明與原本無異。
如不服本判決應於收受判決後10日內向本院提出上訴書狀，並應
敘述具體理由；其未敘述上訴理由者，應於上訴期間屆滿後20日
內向本院補提理由書（均須按他造當事人之人數附繕本）。「切
勿逕送上級法院」。
                                書記官  顏錦清
中    華    民    國    99    年    11    月    15    日
附錄法條：毒品危害防制條例第10條
施用第一級毒品者，處 6 月以上 5 年以下有期徒刑。
施用第二級毒品者，處 3 年以下有期徒刑。

司法院資訊處製作；財團法人民間司法改革基金會備份。
